

## **Marcia Regina Martins Rodrigues**

Rua Gabriel Fernandes, 220 Capão da Cruz Sapucaia do Sul 93226-110 marciaregarti@hotmail.com (51) 92016832 / 31183041

https://br.linkedin.com/pub/marcia-regina-martins-rodrigues/68/201/582

#### Resumo

Graduada em Administração de empresas, possuo experiência em atendimento ao público, vendas e na area administrativa como Supervisora administrativa e operacional coordenando e treinando a equipe na manutenção de informações em sistemas de gestão e como Analista Administrativa realizando a análise de crédito, parametrização do sistema de gestão de vendas e as respectivas políticas.

#### Formação

 Graduado em Administração de Empresas. UNISINOS, conclusão em 2012.

### Experiência

- 2013-2013 Analista Administrativo Ipiranga Engenharia-Grupo Ábaco. Análise de crédito, análise administrativa do sistema de gestão de vendas em implementação, parametrização, levantamento das necessidades de funcionalidades, atendimento telefônico, relatórios, ciclo de vendas, políticas da area, processos gerenciais, gestão de documentos.
- 2007-2008 Estágio Cardoso & Correa Advogados Associados. Atividades de apoio administrativo. Cadastros, manutenção de informações, gestão de documentos, atendimento telefônico e ao cliente, relatórios e apresentação de resultado.
- 2008-2013 Supervisora Administrativo Operacional Cardoso & Correa Advogados Associados. Gestão e liderança de equipe operacional. Atividades de apoio administrativo. Cadastros, manutenção de informações, gestão de documentos, atendimento telefônico e ao cliente, relatórios e apresentação de resultado, controle de metas, emissão de pareceres, contratação de serviços de apoio, conferência e liberação de notas fiscais, auditorias, processos gerenciais.

# Outras informações

- Jan/2012 Curso reestruturação de processos 16h Fundação Dom Cabral – Porto Alegre/RS.
- Inglês básico.